臺灣高等法院民事裁定
108年度重上字第499號
上  訴  人  李虎臣  



上訴人因與被上訴人許志旭間請求塗銷抵押權登記等事件，對於
中華民國110年5月25日本院108年度重上字第499號判決提起上訴
，本院裁定如下：
    主  文
上訴人應於收受本裁定正本七日內，委任律師或具律師資格之關
係人為訴訟代理人，並補繳第三審裁判費新臺幣伍拾壹萬柒仟貳
佰貳拾肆元，逾期不補正，以裁定駁回上訴。
    理  由
一、按對於第二審判決上訴，上訴人應委任律師為訴訟代理人，
    但上訴人或其法定代理人具有律師資格者，不在此限；上訴
    人之配偶、三親等內之血親、二親等內之姻親，或上訴人為
    法人、中央或地方機關時，其所屬專任人員具有律師資格並
    經法院認為適當者，亦得為第三審訴訟代理人，民事訴訟法
    第466條之1第1項、第2項定有明文。次按提起民事第三審上
    訴，應依民事訴訟法第77條之16第1項規定繳納裁判費。又
    核定訴訟標的之價額，以起訴時之交易價額為準；無交易價
    額者，以原告就訴訟標的所有之利益為準；以一訴附帶請求
    其孳息、損害賠償、違約金或費用者，不併算其價額；因債
    權之擔保涉訟，以所擔保之債權額為準；如供擔保之物其價
    額少於債權額時，以該物之價額為準，民事訴訟法第77條之
    1第2 項、第77條之2第2項、第77條之6亦有明文。
二、查上訴人訴請確認桃園市○○區○○段00○00○00○0地號土地（下
    稱系爭土地）所設定最高限額抵押權（下稱系爭抵押權）及
    所擔保之債權不存在、系爭抵押權登記應予塗銷，經本院判
    決上訴人敗訴，上訴人聲明不服提起第三審上訴。依上訴人
    主張系爭抵押權所擔保之債權本金如被上訴人所提債權讓與
    證明書記載為新臺幣（下同）37,819,798元，且未高於拍賣
    抵押物強制執行事件鑑定系爭土地之價格70,945,265元。是
    依前揭說明，本件訴訟標的價額應為37,819,798元，應徵第
    三審裁判費517,224元，尚未據上訴人繳納，亦未依民事訴
    訟法第466條之1規定，委任律師或具律師資格之關係人為訴
    訟代理人。茲依民事訴訟法第481條、第442條第2項前段及
    第466條之1第1項規定，限上訴人於收受本裁定正本送達翌
    日起7日內補正訴訟代理人，並如數逕向本院補繳第三審裁
    判費，逾期未補正，即依民事訴訟法第481條準用第442條第
    2項前段之規定，認其上訴為不合法，以裁定駁回之。
三、爰裁定如主文。
中　　華　　民　　國　　110 　年　　7 　　月　　8 　　日
                  民事第十一庭  
                      審判長法  官  李慈惠   
                            法  官  謝永昌
                            法  官  陳婷玉  
正本係照原本作成。
不得抗告。
中　　華　　民　　國　　110 　年　　7 　　月　　8 　　日
　　　　　　　　　　　　　
　　　　　　　　　　　　　  書記官  黃麗玲